臺灣基隆地方法院刑事判決　　　　　　94年度交簡上字第40號
上　訴　人
即　被　告　甲○○
上列被告因公共危險等案件，不服本院基隆簡易庭中華民國94年
7月28日第一審簡易判決（聲請案號：94年度偵字第2058號）提
起上訴，本院管轄之第二審合議庭判決如下：
    主  文
原判決就傷害及定應執行刑部分撤銷。
甲○○傷害人之身體，處拘役貳拾日，如易科罰金，以參佰元折
算壹日。
其餘上訴駁回。
    事  實
一、甲○○曾於民國93年2月9日及同年6月14日，先後因服用酒
    類不能安全駕駛之案件，經臺灣士林地方法院及本院分別判
    處罰金12,000元及15,000元確定。詎仍不知悔改，明知服用
    酒類後，將使其駕駛車輛時之注意力減低、反應能力趨緩，
    而危及其他用路人之行車往來安全，竟於94年5月17日凌晨
    0時許，在基隆市○○街附近，飲酒已達不能安全駕車之程
    度後，仍駕駛車牌號碼7426–KL號自用小客車，沿基隆市○
    ○街由百福社區往基隆市七堵方向行駛，行經基隆市○○街
    與實踐路口右轉實踐路時，本應注意汽車行駛時，駕駛人應
    注意車前狀況，並隨時採取必要之安全措施，而依當時天氣
    晴、夜間有照明、路面乾燥、無缺陷、無障礙物、視距良好
    等情形，又無不能注意之情事，竟因酒後注意力降低疏未注
    意及此，亦未遵守路口閃光紅燈之指示，未能減速接近、先
    停止於交岔路口前、讓幹道車先通行後認為安全時再續行，
    反而率爾右轉，適有丙○○駕駛車牌號碼IK–8332號自用小
    客車，沿實踐路由監理站往七堵方向行駛至實踐路與福五街
    岔路口欲往七堵方向行駛，竟亦未注意駕駛人駕駛汽車時，
    應遵守該址閃光黃燈之指示，而未遵守路口閃光黃燈之指示
    ，未能減速接近，注意安全，小心通過，反而貿然通過該路
    口，致兩車之車頭相撞，丙○○受有頭部外傷併臉部裂傷1
    ×0.3公分、臉部擦傷3×2公分、左肘挫傷、右肘擦傷3×3
    公分、右腕擦傷4×2公分、右膝挫傷併擦傷2×0.3公分之傷
    害。嗣經警據報前來，甲○○向前來處理車禍之基隆市警察
    局交通隊警員自首坦承肇事而接受裁判，於同日凌晨 0時40
    分許，警員測試其吐氣所含酒精成份達每公升0.90毫克。
二、案經被害人丙○○訴由基隆市警察局第3分局報告臺灣基隆
    地方法院檢察官偵查終結聲請簡易判決處刑。
    理  由
二、訊據被告甲○○對於上開犯罪事實坦承不諱，而其服用酒類
    後駕駛汽車，對員警指揮及交通號誌無反應或遲鈍，駕駛判
    斷力，顯然欠佳等情，有刑法第185條之3案件測試觀察紀錄
    表1份附卷可證，且其肇事後經警測試其吐氣所含酒精成份
    結果，高達每公升0.90毫克，亦有酒精濃度測試報告、基隆
    市警察局舉發違反道路交通管理事件通知單各1份在卷可憑
    ，堪認被告確已達不能安全駕駛動力交通工具之狀態甚明。
    至於其酒後駕車肇事致告訴人丙○○受傷部分，除被告自白
    外，亦據告訴人證述明確，復有道路交通事故調查報告表(一)
    、(二)、基隆市○○○道路交通事故談話紀錄表、基隆市○○
    ○道路交通事故補充資料及現場照片各1份在卷可參，另告
    訴人因本件車禍受傷之事實，則有臺灣礦工醫院乙種診斷證
    明書1份附卷可證。按飲用酒類其吐氣所含酒精濃度超過每
    公升零點25毫克以上者不得駕車，又汽車行駛時應注意車前
    狀況，隨時採取必要之安全措施，而閃光紅燈表示「停車再
    開」，車輛應減速接近，先停止於交岔路口前，讓幹道車優
    先通行後認為安全時，方得續行。道路交通安全規則第114
    條第2款、第94條第3項、道路交通標誌標線號誌設置規則第
    211條第1項第2款分別定有明文，而依本件肇事時天候晴、
    夜間有照明、路面係乾燥、無缺陷之柏油路、路況無障礙、
    視線良好，被告亦無不能注意之情事，其疏未注意採取必要
    安全措施，亦未遵循閃光紅燈之指示，貿然右轉而與告訴人
    之自用小客車撞擊，其有過失堪以認定。且被告之過失行為
    與告訴人之傷害間，具有相當因果關係。雖告訴人未遵循路
    口閃光黃燈之指示，即貿然前進，就本件肇事不無過咎，惟
    行為人之過失，與被害人自己之過失，併合而為危害發生之
    原因時，仍不能阻卻行為人過失之責任。綜上所述，被告之
    自白與事實相符，可以採信，本案事證已臻明確，被告犯行
    堪以認定。
二、核被告所為，係犯刑法第185條之3之服用酒類不能安全駕駛
    而駕駛罪、第284條第1項之過失傷害罪。被告所犯上開2罪
    間，犯意各別，行為互殊，應分論併罰。又被告酒醉駕車，
    因而致人受傷，應依道路交通管理處罰條例第86條第1項規
    定，就其所犯刑法第284條第1項之過失傷害罪部分加重其刑
    。其於犯罪後，即於該管公務員發覺前，向基隆市警察局交
    通隊警員自首，有基隆市○○○道路交通事故報案人須知1
    份附卷足稽，應依刑法第62條前段之規定就其所犯過失傷害
    罪部分減輕其刑，並依規定先加後減之。原審以被告罪證明
    確，援引道路交通管理處罰條例第86條第1項、刑法第185
    條之3、第284條第1項前段、第62條前段、第41條第1項前段
    、第51條第5款，罰金罰鍰提高標準條例第1條前段、第2條
    之規定，分別量處被告有期徒刑4月、3月，定應執行刑為有
    期徒刑5月，並均諭知易科罰金之折算標準，固非無據，惟
    被告與告訴人丙○○已就過失傷害部分達成民事賠償之和解
    ，原審未及斟酌此點，上訴人上訴意旨指原審過失傷害部分
    量刑過重，應認為有理由，就傷害及定應執行刑部分應撤銷
    原判決，至於其服用酒類不能安全駕駛而駕駛動力交通工具
    部分，原審認事用法並無違誤，量刑亦屬適當，上訴人此部
    分之上訴無理由，應予駁回。爰審酌被告於93年間已有2次
    酒醉駕車之前科，竟不知警惕及反省，猶於酒後注意能力減
    退仍駕駛動力交通工具，且因此肇事致人受傷，其惡性非輕
    ，並審酌其過失之程度、告訴人之傷勢及其犯後坦承犯行，
    亦與告訴人達成和解，賠償告訴人損害等一切情狀，就其所
    犯過失傷害部分，量處如主文第2項所示之刑，併諭知易科
    罰金之折算標準，以示懲儆。上訴人其餘之上訴無理由，應
    予駁回。
據上論斷，應依刑事訴訟法第455條之1第1項、第3項、第368條
、第369條第1項前段、第299條第1項前段，道路交通管理處罰條
例第86條第1項，刑法第185條之3、第284條第1項前段、第62條
前段、第41條第1項前段，罰金罰鍰提高標準條例第1條前段、第
2條，判決如主文。
本案經檢察官乙○○到庭執行職務。
中　　華　　民　　國　　94　　年　　10　　月　　20　　日
                  刑事第二庭審判長法  官    王福康
                                  法  官    齊  潔
                                  法  官    何怡穎
以上正本證明與原本無異。
本判決不得上訴。
中　　華　　民　　國　　94　　年　　10　　月　　20　　日
                                  書記官    李繼業
附錄論罪法條
刑法第185條之3：
服用毒品、麻醉藥品、酒類或其他相類之物，不能安全駕駛動力
交通工具而駕駛者，處1年以下有期徒刑、拘役或30,000元以下
罰金。
刑法第284條第1項
因過失傷害人者，處6月以下有期徒刑、拘役或500元以下罰金，
致重傷者，處1年以下有期徒刑、拘役或500元以下罰金。
